231Edepot - Archives communales déposées de Ferrières-lès-Ray
Archives Départementales de la Haute-Saône
Série Edepot
ARCHIVES COMMUNALES DEPOSEES. ARCHIVES DES INTERCOMMUNALITES.
231Edepot - Archives communales déposées de Ferrières-lès-Ray
1720-1941
231Edepot1-36
Archives Départementales de la Haute-Saône 14B rue Miroudot St Ferjeux 70000 VESOUL
COMMUNE DE FERRIERES-LES-RAY
Modalités d'entrée
Dépôt du 17/11/2011
Dernier ajout le 17/11/2011
Archives publiques
- ARCHIVES ANCIENNES
  - FINANCES, IMPOTS ET COMPTABILITE
    - 4 pièces papier. Reconnaissance de rente au profit de Jean-Baptiste Mugnier, seigneur d'Ancier sur les habitants et communauté de Ferrières-lès-Ray, 1720; 231 Edepot 1; CC1
      Communicabilité
      Communicable
  - BIENS COMMUNAUX-EAUX ET FORETS-TRAVAUX PUBLICS-VOIRIE
    - 1 cahier parchemin, 1 pièce papier. Règlement sur la répartition de l'assiette des bois (1780); arrêt du conseil d'état réglant le droit d'usage des habitants de Ferières-lès-Ray, dans les bois de la baronnie de Ray (1783), 1780-1783; 231 Edepot 2; DD1
- ARCHIVES MODERNES
  - ADMINISTRATION GENERALE DE LA COMMUNE
    - 1 registre. Conseil municipal: registre de délibérations du conseil municipal, 1801-1846; 231 Edepot 3; D1
    - 1 registre. Conseil municipal: registre de délibérations du conseil municipal, 1846-1863; 231 Edepot 4; D2
    - 1 registre. Conseil municipal: registre de délibérations du conseil municipal, 1863-1889; 231 Edepot 5; D3
    - 9 cahiers papier, 4 pièces papier. Actes de l'administration municipale: répertoires des actes soumis à l'enregistrement (1810-1898). Contentieux: polices d'assurances contre l'incendie des bâtiments communaux (1867-1893), 231 Edepot 6; D4
  - ETAT-CIVIL
    - 1 cahier papier, 2 pièces papier. Etat civil: circulaire relative à la délivrance des actes et extraits d'actes de naissances (s.d.); procès-verbal de vérification des registres de l'état civil (1902), 231 Edepot 7; E1
  - POPULATION-ECONOMIE SOCIALE-STATISTIQUE
    - 50 cahiers papier. Population: mouvements de la population, 1853-1903; 231 Edepot 8; F1
    - 14 cahiers papier, 25 pièces papier. Population: états nominatifs des habitants (1846-1901); dénombrement de la population: statistiques (1861-1901), 231 Edepot 9; F2
    - 2 cahiers papier, 18 pièces papier. Commerce et industrie: tribunal de commerce de Gray: listes des électeurs appelés à élire les membres du tribunal (1885-1904); tableau de dépouillement des professions (1861), 1861-1904; 231 Edepot 10; F3
    - 6 cahiers papier, 133 pièces papier. Agriculture: récapitulation des déclarations des surfaces ensemencées en céréales et plantées en pomme de terre (1918); états des récoltes en grains et autres farineux (1853-1876); culture de la vigne (1871-1872); registre des cultures (1903); statistiques agricoles annuelles (1853-1941); statistiques agricoles décennales (1882-1892); statistiques agricoles: questionnaires concernant la commune de Ferrières-lès-Ray (1929-1930); circulaires et instructions relatives à l'établissement du plan de ravitaillement (1866-1900); statistique générale: sinistres survenus en 1890 et 1893; recensement du bétail (1866); recensement des animaux domestiques (1872); état des déclarations de pertes éprouvées dans le sinistre de la sécheresse (1893); secours pour pertes causées par la sécheresse, les orages, la grèle,,, (1906), 231 Edepot 11; F4
  - CONTRIBUTIONS-ADMINISTRATIONS FINANCIERES
    - 8 cahiers papier, 52 pièces papier. Impôts directs: états de sections antérieurs au cadastre; procès-verbal de délimitation du territoire de Ferrières-lès-Ray (1828; 1830); matrice de rôle de la contribution foncière (an XI); état des propriétés foncières, rentes et créances mobilières (1861); nominations des commissaires-répartiteurs (1847-1904), 1803-1904; 231 Edepot 12; G1
    - 31 cahiers papier, 43 pièces papier. Impôts directs: matrices générales des contributions directes (1829-1853); extraits de rôles des contributions directes (1858-1904); rôles de prestations pour travaux de réparations aux chemins vicinaux (1866-1901); rôles trimestriels de la rétribution scolaire (1877-1881); réclamation du sieur Joanny pour des poursuites faites contre lui pour paiement de ses contributions (1821), 1821-1904; 231 Edepot 13; G2
  - AFFAIRES MILITAIRES
    - 73 pièces papier. Tableaux de recensement des jeunes gens, 1820-1900; 231 Edepot 14; H1
    - 4 cahiers papier, 49 pièces papier. Garde nationale: contrôle de la réserve (1844), contrôle du service ordinaire (1844), table alphabétique du registre-matricule (1844), relevés nominatifs des bulletins individuels (1844-1848), bulletins individuels, état des mutations (1846), extrait du tableau cantonal des citoyens mobilisables (1848), instructions sur les élections de la garde nationale (1831), élections des officiers (1843-1848), élection des sous-officiers (1843-1848), élections des caporaux (1843-1848), fourniture d'équipement pour la garde nationale (1831), somme due à l'Etat pour réparations d'armes (1853), traité entre la commune et Nicolas Jardel qui place son fils élève-tambour de la garde nationale (1831), 1831-1853; 231 Edepot 15; H2
    - 25 pièces papier. Administration militaire: logement et cantonnement des troupes (1878-1900). Faits de guerre: invasion allemande de 1871: pertes, emprunts, subsides (1871-1873), 1871-1900; 231 Edepot 16; H3
  - POLICE-HYGIENE PUBLIQUE-JUSTICE
    - 1 cahier papier, 13 pièces papier. Justice: listes du jury (1850-1853). Hygiène publique et salubrité: arrêté du maire concernant la salubrité publique (1857); choléra de 1854: état des orphelins, statistique du choléra (1853-1854), ouverture de crédit pour dépenses du choléra (1855), état de liquidation des dépenses (1854); épizootie du typhus: dénombrement des animaux (1871), 1850-1871; 231 Edepot 17; I1
  - ELECTIONS ET PERSONNEL
    - 135 pièces papier. Elections: liste des électeurs (1844-1903); révisions des listes des électeurs (1851-1904), 1844-1904; 231 Edepot 18; K1
    - 125 pièces papier. Elections: rétablissement de l'Empire (1848-1852); plébiscite (8 mai 1870); élections législatives (1848-1902); élections de membres du conseil général (1864-1901); élections de membres du conseil d'arrondissement (1861-1904); élections d'un membre du conseil général et d'un membre du conseil d'arrondissement (1848; 1855)., 1848-1904; 231 Edepot 19; K2
    - 91 pièces papier. Elections: élections des membres du conseil municipal (1846-1904); procès-verbaux d'installation du conseil municipal et élections des maires et adjoints (1831-1904); démissions de membres du conseil municipal (1857); avis de condamnations portant privation du droit électoral (1841-1891); arrêté du conseil de Préfecture concernant une réclamation contre les élections (1848); listes de scrutin (s.d.). Personnel municipal: recensement des fonctionnaires rétribués sur les fonds du budget communal (1906); traitement du garde forestier (1848); traitement du receveur (1876)., 1831-1906; 231 Edepot 20; K3
  - FINANCES DE LA COMMUNE
    - 120 pièces papier. Finances: budgets (an IX; 1814-1815; 1828-1839; 1841-1852; 1867-1903); chapitres additionnels au budget (1835-1840; 1842-1852; 1867-1903), 1801-1903; 231 Edepot 21; L1
    - 27 cahiers papier, 34 pièces papier. Finances: comptes administratifs (an IX-1811; 1814-1823; 1835-1839; 1842-1843; 1845-1850; 1852); comptes de gestion (1827-1830; 1832-1842; 1846-1849), 1801-1852; 231 Edepot 22; L2
    - 98 pièces papier. Comptabilité: états de situation (1835-1842); arrêtés d'apurement (1856-1873); états des restes à payer (1835-1856); réglements définitifs des recettes et des dépenses (1836-1902); arrêtés du conseil de préfecture relatifs à la comptabilité des communes et établissements de bienfaisance (1883-1899). Revenus de la commune: emprunts (1897); subventions pour travaux d'utilité communale (1853-1854); rôles de la taxe municipale sur les chiens (1866-1901), 1835-1902; 231 Edepot 23; L3
  - EDIFICES COMMUNAUX
    - 106 pièces papier, 3 cahiers papier, 3 plans. Edifices publics: travaux de construction et de réparations à la maison commune et au logement de l'instituteur (1846-1899); travaux de réparations à la fontaine publique (1836-1898); construction d'un puits sur la place publique, installation et entretien d'une pompe sur ce puits (1844-1885). Edifices du culte et du cimetière: travaux de réparations aux édifices de la paroisse (1847-1911); travaux de réparation du presbytère (1828-1845); location du presbytère (1909); suppression du cimetière intercommunal de Ray-sur-Saône et établissement d'un nouveau cimetière (1909-1913); réparations aux murs du cimetière (1861-1862); réparations à la croix du cimetière (1853); établissement d'un piedestal pour la croix du milieu du village (1860). Edifice à usage d'enseignement: procès-verbal d'adjudication de travaux pour la construction d'une maison d'école (1848); acquisition d'une cloche pour la classe (1853)., 1828-1913; 231 Edepot 24; M1
  - BIENS ET BOIS COMMUNAUX-EAUX-DROITS DIVERS
    - 76 pièces papier. Biens communaux: Ile de Ferrières: procès-verbal de prise de possession par l'Etat (1852); amodiations de terrains communaux: prés, vignes, pièces de terre (1809-1911); construction d'une clôture entre un terrain communal et la propriété de Daniel Michaud (1876); acquisitions de terrains pour l'établissement d'une rampe d'accès pour le bétail allant au parcours (1886); vainepâture (1856; 1872), 231 Edepot 25; N1
    - 29 pièces, 1 plan. Bois: procès-verbal de reconnaissance dans les bois communaux (1856); décret imperial sur le régime des bois (1862); aménagement des bois communaux (1862-1865); arpentage du bois dit La Côte (1810); exploitation de l'assiette en usance dans les bois communaux (an XIII-1807); procès-verbal de reconnaissance des cantons défensables (1853); procès-verbaux d'estimation des coupes à délivrer en nature (1851; 1853); délibérations du conseil municipal pour régler le mode de jouissance ou de répartition des produits de la futaie affouagère (1851-1871); extraits de délibérations du conseil municipal relatifs à l'affouage (1842-1854), 1805-1871; 231 Edepot 26; N2
    - 111 pièces papier. Bois: toisé des bâtiments (1836; 1845); listes provisoires des ayants-droit à la répartition de la futaie de la coupe affouagère (1851-1876); listes provisoires des ayants-droit à la répartition du taillis à la coupe affouagère (1851-1883); listes provisoires des ayants-droit à la répartition du taillis et de la futaie de la coupe affouagère (1884-1903); tableaux de rectification de la liste des affouagistes (1854-1901), 1836-1903; 231 Edepot 27; N3
    - 92 pièces papier. Bois: rôles de répartition de la futaie de la coupe affouagère (1843-1875); rôles de répartition du taillis de la coupe affouagère (1843-1883); rôles définitifs de répartition du taillis et de la futaie de la coupe affouagère (1884-1902), 1843-1902; 231 Edepot 28; N4
    - 75 pièces papier. Bois: exploitation de la coupe affouagère, 1831-1902; 231 Edepot 29; N5
    - 91 pièces de papier. Bois: ventes de bois futaie (1856-1901); ventes des écorces de la coupe affouagère (1827-1876); ventes de produits accesoires et procès-verbaux d'adjudication de menus marchés (1830-1902); délivrance de bois mort (1866); demande de la vente du quart en réserve (1845), 1827-1902; 231 Edepot 30; N6
    - 39 pièces de papier. Bois: location de la chasse (1812-1907). Eaux: amodiations des boues des fontaines (1877-1889); amodiations du droit de pêche (1843-1907). Propriétés diverses: concessions au cimetière (1896-1908), 1812-1908; 231 Edepot 31; N7
  - TRAVAUX PUBLICS-VOIRIE-MOYENS DE TRANSPORT-REGIME DES EAUX
    - 1 cahier papier, 60 pièces papier, 2 plans. Voirie urbaine: plan d'alignement des rues (1847-1851); acquisitions de terrains pour l'élargissement des rues et travaux de réparations aux rues (1841-1869); élargissement de la rue du Patis (1876-1877); élargissement de la grande rue (1856-1859). Petite voirie: tableau des chemins (1837-1868); construction du chemin vicinal allant de Ferrières-lès-Ray à Theuley (1878); acquisition de terrain pour le chemin rural dit de Pontrebeau (1888); élargissement et entretien des chemins vicinaux (1840-1881); suppression d'un chemin dit du Pressoir (an XI-an XII), 1803-1888; 231 Edepot 32; O1
    - 74 pièces papier. Petite voirie: situations des chemins vicinaux ordinaires (1883-1892); états des travaux à exécuter sur les chemins (1850-1872); procès-verbaux d'adjuducation pour des travaux à faire sur les chemins (1843-1890); achèvement des chemins vicinaux (1868-1869); acquisition de bornes pour les chemins vicinaux (1845); ressources affectées à la construction et à l'entretien des chemins vicinaux (1845-1872); créations des ressources: arrêtés de mise en demeure (1882-1892); budgets des ressources (1884-1893); registre des prestations (1876); prestations: conversion en tâches (1844-1893); exécution des prestations en nature (1856); construction d'un pont sur un fossé (1857-1858). Régime des eaux: curage des ruisseaux et des fossés (1857-1859), 1843-1893; 231 Edepot 33; O2
  - CULTES
    - 1 pièce papier. Culte catholique: traitement du vicaire, 1855; 231 Edepot 34; P1
  - ASSISTANCE ET PREVOYANCE
    - 57 pièces papier. Etat des indigents et des mendiants (1840); liste des indigents admis au secours de l'assistance médicale gratuite (1867-1902); liste des habitants charitables (1854); demande pour obtenir des secours (1849); aliénation d'une vigne au profit du bureau de bienfaisance (1869); admission de Joseph Bedin à l'asile de Neurey-lès-la-Demie (1883), 1840-1902; 231 Edepot 35; Q1
  - INSTRUCTION PUBLIQUE-SCIENCES, LETTRES ET ARTS
    - 16 pièces papier. Instruction publique: caisse des écoles (1881-1882); rétribution mensuelle de l'instituteur (1850); liste des enfants qui seront admis gratuitement à l'école primaire mixte (1876-1880); listes nominatives des enfants de 6 à 13 ans (1888-1896), 1850-1896; 231 Edepot 36; R1